最　高　行　政　法　院　裁　定
                                      100年度裁字第768號
聲  請  人　葉捷來
上列聲請人因與相對人內政部間徵收補償事件，對於中華民國99
年4月29日本院99年度裁字第976號裁定，聲請再審，本院裁定如
下：
　　主  文
再審之聲請駁回。
再審訴訟費用由聲請人負擔。
　　理  由
一、按對於確定裁定聲請再審，應依行政訴訟法第283條準用第
    277條第1項第4款之規定表明再審理由，此為必須具備之程
    式。所謂表明再審理由，必須指明確定裁定有如何合於再審
    事由之具體情事，始為相當。倘僅泛言有何條款之再審事由
    ，而無具體情事者，尚難謂已合法表明再審理由。所為再審
    之聲請，即屬不合法。
二、本件聲請人前因徵收補償事件，經本院97年度裁字第1035號
    裁定後，先後聲請再審五次，均經本院分別裁定駁回在案。
    聲請人復對最近一次即99年度裁字第976號裁定（下稱原確
    定裁定）聲請再審，主張有行政訴訟法第273條第1項第1款
    所定事由。其聲請意旨略以：本件確實是需用土地人及臺北
    縣政府（已改制為新北市政府）與土地所有權人三人代表協
    議「未領補償費以價購給付補償費32,653,950元」，(1)依土
    地徵收條例第1條第1項及第11條規定所成立低價購協議，為
    公法上之目的成立之行政契約，有關土地補併費之發放及返
    還，自屬公法上之原因發生財產之給付。(2)有行政程序法第
    139條書面契約，行政程序法第8、120、135、136 140條規
    定第三人核准，行政程序法第149條規定及行政程序法執行
    前，應依本院52年判字第345號判例意旨，類推適用民法第1
    25條及第179條、第184條、第767條規定，有15年內「未領
    補償費，以價購給付補償費32,653,950元」公法上之請求權
    及第233條第1項及第203條規定請求遲延年利5%給付權云云
    。惟核其聲請狀內表明之再審理由，無非說明其對於前訴訟
    程序確定裁判不服之理由，而對於上開確定裁定以其聲請再
    審不合法而予裁定駁回，究有如何合於行政訴訟法第273條
    第1項第1款規定之具體情事，則未據明，依上開規定及說
    明，其聲請自非合法。又當事人就同一事件對於本院所為歷
    次之裁判聲請再審，必須其對最近一次裁判之再審有理由，
    本院始得進而審究其前此歷次裁判有無再審理由，依上開所
    述，聲請人對本院最近一次99年度裁字第976號裁定所為再
    審聲請既不合法，從而其關於本院前此裁判部分之指摘，本
    院即毋須審究，併予指明。
三、據上論結，本件聲請為不合法。依行政訴訟法第283條、第
    278條第1項、第104條、民事訴訟法第95條、第78條，裁定
    如主文。
中　　華　　民　　國　　100　 年　　3　　 月　　24　　日
                    最高行政法院第四庭
                        審判長法官　吳　明　鴻
                              法官　林　茂　權
                              法官　侯　東　昇
                              法官　黃　秋　鴻
                              法官　陳　國　成

以  上  正  本  證  明  與  原  本  無  異
中　　華　　民　　國　　100　 年　　3　　 月　　25　　日
　　　　　　　　　　　　　　　書記官　王　福　瀛